sv: Monteringstyp för bränsletrycksregulator: Förgasarmontering; Brandvägg/skärm/fäste; Bränslerailsmontering; Modul i tanken; Inline; Övrigt
cs: Typ montáže regulátoru tlaku paliva: Montáž na karburátor; Montáž na přepážku / blatník / držák; Montáž na palivovou lištu; Modul v nádrži; Průtoková; Ostatní
pl: Typ mocowania regulatora ciśnienia paliwa: Montaż do gaźnika; Montaż do ściany grodziowej/błotnika/wspornika; Montaż do listwy wtryskowej; Moduł w zbiorniku; W przewodzie; Inny
ro-RO: Tipul de montare al regulatorului de presiune a combustibilului: Montare pe carburator; Montare pe panou/aripă/suport; Montare pe rampa de combustibil; Modul în rezervor; În linie; Altele
th: ประเภทการติดตั้งตัวควบคุมแรงดันน้ำมันเชื้อเพลิง: ติดตั้งที่คาร์บูเรเตอร์; ติดตั้งที่ผนังห้องเครื่อง/ซุ้มล้อ/ขาตั้ง; ติดตั้งที่รางหัวฉีด; โมดูลในถัง; อินไลน์; อื่นๆ
zh-CN: 燃油压力调节器安装类型: 化油器安装; 防火墙/翼子板/支架安装; 燃油导轨安装; 油箱内模块; 串联式; 其他
ko: 연료 압력 조절기 장착 방식: 카뷰레터 마운트; 방화벽/펜더/브래킷 마운트; 연료 레일 마운트; 연료탱크 내 모듈; 인라인; 기타
de: Montageart des Kraftstoffdruckreglers: Vergasermontage; Montage an Spritzwand/Kotflügel/Halterung; Montage am Kraftstoffverteilerrohr; In-Tank-Modul; Inline; Sonstige
nb: Monteringstype for drivstofftrykkregulator: Forgassermontering; Torpedovegg-/skjerm-/brakettmontering; Drivstoffskinnemontering; I tanken-modul; I linje; Annet
hr-HR: Vrsta montaže regulatora tlaka goriva: Montaža na rasplinjač; Montaža na protupožarni zid / blatobran / nosač; Montaža na razdjelnik goriva; Modul u spremniku; Linijski (inline); Ostalo
el: Τύπος τοποθέτησης ρυθμιστή πίεσης καυσίμου: Στήριξη σε καρμπιρατέρ; Στήριξη σε χώρισμα/φτερό/βραχίονα; Στήριξη σε μπεκιέρα; Μονάδα εντός του ρεζερβουάρ; Εν σειρά; Άλλο
sk-SK: Typ montáže regulátora tlaku paliva: Montáž na karburátor; Montáž na prepážku/blatník/držiak; Montáž na palivovú lištu; Modul v nádrži; In-line; Iné
lt-LT: Kuro slėgio reguliatoriaus tvirtinimo tipas: Ant karbiuratoriaus; Ant pertvaros / sparno / laikiklio; Ant kuro magistralės; Bake esantis modulis; Linijoje; Kita
zh-TW: 燃油壓力調節器安裝類型: 化油器安裝; 防火牆/葉子板/支架安裝; 油軌安裝; 油箱內模組; 直列式安裝; 其他
ru: Тип крепления регулятора давления топлива: На карбюратор; На моторный щит / крыло / кронштейн; На топливную рампу; Модуль в баке; Магистральный; Другое
fi: Polttoaineen paineensäätimen asennustyyppi: Kaasutinasennus; Tulipelti/lokasuoja/kiinnike; Polttoainekiskoasennus; Tankin sisäinen moduuli; Linjassa; Muu
pt-PT: Tipo de montagem do regulador de pressão de combustível: Montagem no carburador; Montagem em painel corta-fogo/guarda-lamas/suporte; Montagem na calha de combustível; Módulo no tanque; Em linha; Outro
pt-BR: Tipo de montagem do regulador de pressão de combustível: Montagem no carburador; Montagem em parede corta-fogo/para-lama/suporte; Montagem na flauta de combustível; Módulo no tanque; Em linha; Outro
bg-BG: Тип монтаж на регулатора за налягане на горивото: Монтаж на карбуратора; Монтаж на преграда/калник/скоба; Монтаж на горивната рейка; Модул в резервоара; Линеен; Друго
fr: Type de montage du régulateur de pression de carburant: Montage sur carburateur; Montage sur cloison pare-feu/aile/support; Montage sur rampe d’injection; Module de réservoir; En ligne; Autre
sl-SI: Vrsta pritrditve regulatorja tlaka goriva: Na uplinjaču; Na požarni steni/blatniku/nosilcu; Na vodu za gorivo; Vgrajen modul v rezervoarju; Linijski; Drugo
es: Tipo de montaje del regulador de presión de combustible: Montaje de carburador; Montaje de cortafuegos/guardabarros/soporte; Montaje de riel de combustible; Módulo en el tanque; En línea; Otro
da: Brændstoftryksregulatorens monteringstype: Montering på karburator; Montering på torpedovæg/skærm/beslag; Montering på brændstofrør; I-tank-modul; In-line; Andet
nl: Brandstofdrukregelaar montagetype: Montage op carburateur; Montage op schutbord/spatbord/beugel; Montage op brandstofrail; In-tankmodule; Inline; Anders
vi: Loại lắp đặt bộ điều chỉnh áp suất nhiên liệu: Gắn chế hòa khí; Gắn vách ngăn/chắn bùn/giá đỡ; Gắn ống phân phối nhiên liệu; Mô đun trong bình chứa; Nối tiếp; Khác
ja: 燃料圧力レギュレーターの取り付けタイプ: キャブレターマウント; ファイアウォール/フェンダー/ブラケットマウント; フューエルレールマウント; タンク内モジュール; インライン; その他
it: Tipo di montaggio del regolatore di pressione del carburante: Montaggio su carburatore; Montaggio su paratia/parafango/staffa; Montaggio su rampa iniettori; Modulo nel serbatoio; In linea; Altro
hu: Üzemanyagnyomás-szabályozó beszerelési típusa: Karburátorra szerelhető; Tűzfalra/sárvédőre/konzolra szerelhető; Üzemanyagsínre szerelhető; Tartályba épített modul; Soros; Egyéb
tr: Yakıt basınç regülatörü montaj türü: Karbüratör montajı; Ateş duvarı/çamurluk/braket montajı; Yakıt rayı montajı; Depo içi modül; Hat içi; Diğer
en: Fuel pressure regulator mounting type: Carburetor mount; Firewall/fender/bracket mount; Fuel rail mount; In-tank module; Inline; Other